【裁判字號】    90,裁,682
【裁判日期】    900907
【裁判案由】    醫療法
【裁判全文】
最  高  行  政  法  院  裁  定                      九十年度裁字第六八二號
    聲  請  人  甲○○
右聲請人因醫療法事件，對於本院中華民國八十九年四月二十一日八十九年裁字第五
六二號裁定，聲請再審。本院裁定如左︰
    主  文
再審之聲請駁回。
再審訴訟費用由聲請人負擔。
    理  由
按對於本院裁定聲請再審，依修正前行政訴訟法第三十三條準用民事訴訟法第五百零
七條、第五百零一條第一項第四款之規定，必須表明「再審理由及關於再審理由並遵
守不變期間之證據。」所謂表明再審理由，必須指明其所再審之裁定，有如何合於同
法第二十八條（新法第二百七十三條）所定再審事由之具體情事始為相當，倘僅泛言
有何條款之再審事由，而無具體情事；或僅指明所聲請再審之裁定前各程序所為裁判
，有如何再審事由，而未一語指及其所聲請再審之裁定有合於再審之事由者，均難謂
已表明再審事由，其再審之聲請，即屬不合法。本件聲請人前因醫療法事件提起行政
訴訟，經本院八十五年判字第○○四七二號判決（下稱原判決）駁回其訴後，曾先後
多次提起再審之訴及聲請再審，均經本院以其不合法定再審要件分別予以駁回各在案
。茲聲請人復對最近一次即八十九年裁字第○○五六二號裁定（下稱原裁定）聲請再
審，其聲請意旨略謂：聲請人懸掛「立華內科」招牌僅係因限於空間而作之小型看板
，並無不實。又聲請人所標示之病名未超過三種，相對人台中縣政府於例行考核時，
亦未認聲請人有前述違章行為。且未依規定於市招標示「中醫」及未以全名作為市招
者，比比皆是，相對人獨對聲請人處罰，有違公平原則。況中醫向來無分科診療之制
度，自無衛生主管機關核准登記科別之問題，相對人自不應處罰聲請人，原裁定就上
列對原判決之再審事由，均未予論斷而以其他理由駁回聲請人之再審聲請，亦有未合
，因認原裁定有適用法規顯有錯誤及判決理由與主文顯有矛盾之再審事由云云。核其
狀陳各節無非對本院八十五年判字第○○四七二號判決實體上所為裁判主張有如何再
審之事由，然對其所聲請再審之八十九年裁字第○○五六二號裁定以聲請人再審之聲
請不合法駁回其聲請，有如何合於具體法定再審事由，並未一語指及，僅泛指原裁定
未審酌原判決有再審事由而對原裁定聲請再審。查原裁定係以聲請人未具體表明再審
事由認其為不合法予以駁回，原判決有無再審事由於第一次再審之訴已審酌，並非屬
原裁定審酌範圍，是尚難以原裁定未審酌原判決是否有再審事由即認聲請人已就原裁
定提出具體再審理由，揆諸首開說明，再審之聲請即難謂合法，應予駁回。
據上論結，本件再審之聲請為不合法，爰依行政訴訟法施行法第二條、行政訴訟法第
二百八十三條、第二百七十八條第一項、第一百零四條、民事訴訟法第九十五條、第
七十八條第一項，裁定如主文。
中    華    民    國      九十      年      九        月      七        日
                    最 高 行 政 法 院  第 一 庭
                                審 判 長 法  官      黃  綠  星
                                         法  官      彭  鳳  至
                                         法  官      蔡  進  田
                                         法  官      黃  璽  君
                                         法  官      廖  宏  明
右  正  本  證  明  與  原  本  無  異
                                         法院書記官  彭  秀  玲
中    華    民    國      九十      年      九        月      七        日


司法院資訊處製作；財團法人民間司法改革基金會備份。
